【裁判字號】    97,上訴,2119
【裁判日期】    970515
【裁判案由】    毒品危害防制條例
【裁判全文】
臺灣高等法院刑事判決                97年度上訴字第2119號
上  訴  人
即  被  告  甲○○
上列上訴人因違反毒品危害防制條例案件，不服臺灣基隆地方法
院97年度訴字第271號，中華民國97年3月26日第一審判決（起訴
案號：臺灣基隆地方法院檢察署96年度毒偵字第3276號），提起
上訴，本院判決如下：
    主  文
上訴駁回。
    事實及理由
一、依刑事訴訟法第350條、第361條、第362條、第367條規定，
    不服地方法院之第一審判決而上訴者，須提出上訴書狀，並
    應敘述具體理由，為上訴必備之程式；其所提出之書狀未敘
    述上訴理由，或僅曾以言詞陳述上訴理由者，均應於上訴期
    間屆滿後20日內補提理由書於第一審法院。第一審法院經形
    式審查，認逾期未補提上訴理由者，應定期間先命補正；逾
    期未補正者，為上訴不合法律上之程式，應以裁定駁回。倘
    已提出上訴理由，但所提非屬具體理由者，則由第二審法院
    以上訴不合法律上之程式，判決駁回。而所謂具體理由，必
    係依據卷內既有訴訟資料或提出新事證，指摘或表明第一審
    判決有何採證認事、用法或量刑等足以影響判決本旨之不當
    或違法，而構成應予撤銷之具體事由，始克當之（例如：依
    憑證據法則具體指出所採證據何以不具證據能力，或依憑卷
    證資料，明確指出所為證據證明力之判斷如何違背經驗、論
    理法則）；倘僅泛言原判決認定事實錯誤、違背法令、量刑
    失之過重或輕縱，而未依上揭意旨指出具體事由，或形式上
    雖已指出具體事由，然該事由縱使屬實，亦不足以認為原判
    決有何不當或違法者（例如：對不具有調查必要性之證據，
    法院未依聲請調查亦未說明理由，或援用證據不當，但除去
    該證據仍應為同一事實之認定），皆難謂係具體理由，俾與
    第二審上訴制度旨在請求第二審法院撤銷、變更第一審不當
    或違法之判決，以實現個案救濟之立法目的相契合，並節制
    濫行上訴（參照最高法院97年度台上字第892號刑事判決意
    旨）。
二、查原審判決係認定：「一、甲○○（原名李晉忠）前因施用
    毒品案件，三度經裁定送觀察、勒戒後，均認無繼續施用毒
    品之傾向，由臺灣基隆地方法院檢察署檢察官、臺灣臺北地
    方法院檢察署檢察官先後為不起訴處分確定。又因施用毒品
    案件，經送強制戒治（民國89年8月22日停止戒治付保護管
    束，90年1月23日保護管束期滿執行完畢），並經提起公訴
    ，由本院判處有期徒刑6月確定。復因另案竊盜、妨害公務
    案件，經本院各判處有期徒刑7月，定應執行刑為有期徒刑1
    年確定；再因販賣第二級毒品案件，經臺灣臺北地方法院判
    處有期徒刑3年8月確定，上開各案徒刑自90年1月23日起接
    續執行，於93年9月2日假釋出監，原定於94年5月6日期滿，
    因於假釋中（強制戒治執行完畢釋放5年內）之93年9月再犯
    施用毒品罪，經臺灣高等法院判處有期徒刑1年確定，並經
    撤銷假釋，前揭毒品案件所處徒刑與另案詐欺、妨害公務、
    毒品等案件所處徒刑4月、3月、8月、1年，嗣經臺灣高等法
    院以96年度聲減字第1367號裁定減刑並定應執行刑為有期徒
    刑1年5月確定，接續前案殘刑8月4日執行，於96年10月8日
    縮短刑期執行完畢。二、甲○○不思戒除毒癮，猶於96年12
    月14日下午4時許，在臺北縣貢寮鄉○○○路某處，先以捲
    煙吸食、再以玻璃球燒烤吸食之方式，分別施用第一級毒品
    海洛因、第二級毒品安非他命各一次。嗣於同日晚間8時30
    分許，為警在基隆市○○○路2之3號對面盤檢查獲，並扣得
    其所有之第一級毒品海洛因殘渣袋1只、第二級毒品安非他
    命2 包（毛重合計1.1公克），經警採集其尿液送驗，結果
    呈海洛因之嗎啡陽性反應、甲基安非他命陽性反應，而悉上
    情。三、案經基隆市警察局第二分局報告臺灣基隆地方法院
    檢察署檢察官偵查起訴」等情，以被告所為，係分別犯毒品
    危害防制條例第10條第1項之施用第一級毒品罪，累犯，處
    有期徒刑8月；毒品危害防制條例第10條第2項之施用第二級
    毒品罪，累犯，處有期徒刑4月，並定應執行刑為有期徒刑
    10 月，扣案之第一級毒品海洛因殘渣、第二級毒品安非他
    命（毛重1.1公克）各併同難以析離之分裝袋1只、2只，沒
    收銷燬之。經核原審判決之認事用法及量刑均無違誤。
三、被告上訴理由泛稱：臺灣基隆地方法院刑事簡易判決處有期
    徒刑10月，所判事項並無不當，惟上訴人的記憶中，在到案
    之前已有一段時日未曾吸食毒品，致合理的懷疑，檢驗尿液
    是否有質疑之疑義，懇請鈞長准於覆驗等語。惟查：
  (一)被告已於原審審判程序對起訴之犯罪事實，認罪明確（見原
    審卷第46頁），上訴意旨翻異前詞，請求覆驗尿液，其希圖
    拖延案件判決確定之意圖明確，且上開上訴理由，並未依據
    卷內既有訴訟資料或提出新事證，具體指摘或表明第一審判
    決有何採證認事、用法或量刑等足以影響判決本旨之不當或
    違法，而構成應予撤銷之具體事由。
  (二)揆諸上開說明，本件上訴未敘述具體理由及不合法律上之程
    式，應予駁回，並不經言詞辯論為之。
四、據上論斷，應依刑事訴訟法第367條前段、第372條，判決如
    主文。
中    華    民    國    97    年    5     月    15    日
                  刑事第3 庭審判長法  官  蔡秀雄
                                  法  官  許文章
                                  法  官  謝靜恆
以上正本證明與原本無異。
施用第一級毒品部分如不服本判決，應於收受送達後十日內向本
院提出上訴書狀，其未敘述上訴之理由者並得於提起上訴後十日
內向本院補提理由書（均須按他造當事人之人數附繕本）。
其餘不得上訴。
                                  書記官  吳鎮鑫
中    華    民    國    97    年    5     月    15    日


司法院資訊處製作；財團法人民間司法改革基金會備份。
